Minutes et répertoires du notaire Jean I CHAPELLAIN, janvier 1580 - 24 octobre 1623 (étude XXXV)
Archives nationales
- Minutes de Jean I CHAPELLAIN, 1580 - 1693; MC/ET/XXXV/3 - MC/ET/XXXV/53
  - Minutes. 1603, MC/ET/XXXV/24; registre
    - DAVARIEU (Jacques) maçon rue Montmartre paroisse Saint-Eustache § mariage de. .. fils de Claude D. gagne-denier à Saint-Jacques au dessus d'Arnétal près Rouen et Jeanne GODDE, décédés, avec Jeanne MARMAND fille de Pasquette BROUSSE veuve de Claude H. épouse en secondes noces de Claude RICQUENIE voiturier par terre, 1603; MC/ET/XXXV/24; fol. XXXVI/v°/
      contrat de mariage; Davarieu, Jacques; Davarieu, Claude; Godde, Jeanne; Marmand, Jeanne; Brousse, Pasquette; H., Claude; Ricquenie, Claude
    - HURAULT (Raoul) Conseiller aumônier du Roi abbé commendataire de Clairefontaine, diocèse de Chartres § Actes passés par Raoul HURAULT, 1603; MC/ET/XXXV/24
      Hurault, Raoul
    - BACHELIER Compagnon serrurier âgé de 25 ans § mariage de. .. fils d'Adrien B. messager juré de Clermont en Beauvais en l'U de P. avec Nicole NOLLANT, âgée de 19 ans, fille de Pierre N. porteur de blé en place de grève et Jeanne ARTUS, son épouse décédés., 4 janvier 1603; MC/ET/XXXV/24; fol. I
      contrat de mariage; Bachelier M.; Bachelier, Adrien; Nollant Nicole; Nollant, Pierre; Artus Jeanne
    - DELALANDE (Nicolas) marchand épicier bourgeois de Paris rue Saint-Jacques paroisse Saint-Benoît § mariage de Nicolas DELALANDE avec Madeleine DELAUNAY fille de Simon DELAUNAY, marchand bourgeois de Paris demeurant sous les piliers des Halles, 7 janvier 1603; MC/ET/XXXV/24
      contrat de mariage; Delalande, Nicolas; Delaunay, Madeleine; Delaunay, Simon
    - LAMY (Etienne) bourgeois de Paris rue Frémenteau § mariage de Etienne LAMY avec Claude FAY veuve de Nicolas CAMART marchand bourgeois de Paris., 12 janvier 1603; MC/ET/XXXV/24; fol. XXIII
      contrat de mariage; Lamy, Etienne; Fay, Claude; Camart, Nicolas
    - HEBERT (Jacques) religieux profès au couvent de la Sainte-Trinité; ordre des Chartreux-lez-Dijon § Transport de rentes provenant du partage de la succession de Jacques HEBERT, 18 janvier 1603; MC/ET/XXXV/24; fol. XXXII
      transport de droits; partage; Hebert, Jacques
    - PINTOR (Robert) maître Serrurier au faubourg Saint-Marcel âgé de 21 ans § mariage de. .. fils de J. PINTOR maître serrurier et Catherine BREART son épouse, décédés avec Marguerite LESUEUR, âgée de 18 ans, fille de J. LESUEUR et Perrette BERTRAND décédés, 2 février 1603; MC/ET/XXXV/24; fol. LXIX
      contrat de mariage; Pintor, Robert; Pintor, J.; Bréart, Catherine; Lesueur, Marguerite; Lesueur, J.; Bertrand, Perrette
    - JOUAN (François) âgé de 28 ans teinturier en fil, laine, toile rue de l'Arbre Sec § mariage de François JOUAN fils d'Antoine JOUAN laboureur près Andrésy et Martine PARAVANT son épouse avec Marie DELAVIGNE, âgée de 24 ans, fille de J. DELAVIGNE bourgeois de Paris et Marie Voysin, décédés, 5 février 1603; MC/ET/XXXV/24; fol. LXXV
      contrat de mariage; Jouan, François; Jouan, Antoine; Paravant, Martine; Delavigne, Marie; Delavigne, J.; Voysin, Marie
    - GIRONDET (César) peintre § marché de maçonnerie conclu pour. .. agissant en l'absence de Philippe HURAULT aumônier du Roi, nommé en l'évêché de Chartres, pour une maison rue du jour, 26 mars 1603; MC/ET/XXXV/24; fol. II/C/I
      marché; Girondet, César; Hurault, Philippe
    - MANSART (Jean) Juré en sculpture et peinture rue Sainte-Marie l'Egyptienne § Bail 4 ans par .. de sa maison en sa localité, 10 avril 1603; MC/ET/XXXV/24; fol. II/C/XXI/v/°
      bail
    - CESCAUD (Pierre de) secrétaire ordinaire de la chambre du Roi et de la duchesse de Montpensier § mariage de Pierre de CESCAUD fils de Pierre de CESCAUD du même état et de Charlotte de RIBEROLLES son épouse avec Françoise LE ROULX fille de Nicolas LE ROULX bourgeois de Paris et Radegonde LE MOUSSE, décédés, 22 avril 1603; MC/ET/XXXV/24; fol. II/C/LVI
      contrat de mariage; Cescaud, Pierre de; Riberolles, Charlotte de; Le Roulx, Françoise; Le Roulx, Nicolas; Le Mousse, Radegonde
    - JUSTICE (Pierre) maître écrivain rue et paroisse Saint-Germain-l'Auxerrois, âgé de 23 ans § mariage de Pierre JUSTICE fils de Guillaume JUSTICE maître vinaigrier à Troyes avec Jeanne FREDEL fille de feu Jean FREDEL violon ordinaire de la chambre du Roi et Nicole MAZUEL sa veuve, 4 juin 1603; MC/ET/XXXV/24; fol. III/C/LI
      contrat de mariage; Justice, Pierre; Justice, Guillaume; Fredel, Jeanne; Fredel, Jean; Mazuel, Nicole
    - HARDOUYN (Barthélemy) maître peintre rue des prècheurs paroisse Saint-Eustache § Procuration à Antoinette DES JARDINS sa femme, 7 juin 1603; MC/ET/XXXV/24; fol. III/C/LVIII
      procuration; Hardouyn, Barthélemy; Des Jardins, Antoinette
    - DUPUYS (Simon) âgé de 21 ans rue du Boulloy paroisse Saint-Eustache § mariage de Simon DUPUYS fils de Denis DUPUYS et Madeleine BOULLAIN jadis sa femme avec Louise TURGIS fille de Guyon TURGIS maître maçon, 29 juin 1603; MC/ET/XXXV/24; fol. IIII/C/XVII
      contrat de mariage; Dupuys, Simon; Dupuys, Denis; Boullain, Madeleine; Turgis, Louise; Turgis, Guyon
    - DELARUE (Jean) marchand de vins rue Montorgueil paroisse Saint-Eustache enseigne de la Corne de Cerf § mariage de Jean DELARUE avec Louise DELAUNAY majeure, fille de Louis D. marchand bourgeois de Paris et Louise DUGAS son épouse, 6 juillet 1603; MC/ET/XXXV/24
      contrat de mariage; Delarue, Jean; Delaunay, Louise; Delaunay, Louis
    - LANGLOIS (Jean) maître sculpteur § Bail durant 3 ans par Françoise TARDIF épouse procuratrice de... à Guillaume COTTET maître chirurgien et Marie TASSET sa femme d'un corps d'hôtel rue de la Cerizaie paroisse Saint-Paul, 15 juillet 1603; MC/ET/XXXV/24; fol. IIII/C/XXXVIII
      bail; Langlois, Jean; Tardif, Françoise; Cottet, Guillaume; Tasset, Marie
    - PICOT (Claude) maître en la chambre des comptes en Bretagne - rue du marché aux Poirées § mariage entre Claude PICOT et Claude JOSSE, 25 juillet 1603; MC/ET/XXXV/24; fol. IIII/C/XLVIII
      contrat de mariage; Picot, Claude; Josse, Claude
    - DU PLESSIS (François) § Procuration pour faire le partage après le décès de François DU PLESSIS, 19 août 1603; MC/ET/XXXV/24; fol. CVI/v°/
      procuration; partage; Du Plessis, François
    - LA VALLETTE (Jean-Louis de) duc d'Epernon Pair et Colonel général de France gouverneur et lieutenant général d'Angoumois, Aunis, Jean Louis de LA VALLETTE gouverneur de la Rochelle § Procuration par Jean-Louis de LA VALLETTE pour retirer paiement de sommes qui lui sont dus en Provence, 20 août 1603; MC/ET/XXXV/24; fol. V/C/IIII
      procuration; La Vallette, Jean-Louis de
    - GERVAIS (Catherine) épouse de Philippe GIFFART maître foulon de draps rue de la Tonnellerie § Testament de Catherine GERVAIS, 30 août 1603; MC/ET/XXXV/24; fol. V/C/XXIIII
      testament; Gervais, Catherine; Giffart, Philippe
    - HORNOY (prieuré Notre-Dame d') en Picardie § Bail pour 6 ans du revenu temporel du prieuré d'HORNOY moyennant 800 l. par an, 26 septembre 1603; MC/ET/XXXV/24; fol. V/C/LXXV
    - LANGLOUIS (Etiennette) veuve de Guillaume POISSON cocher de M. la duchesse de Florence rue de Beauvais paroisse Saint-Germain-l'Auxerrois § Testament, 30 septembre 1603; MC/ET/XXXV/24; fol. V/C/LXVI
      testament; Langlouis, Etiennette; Poisson, Guillaume
    - TRENOBLE (Fiedele) l'un des 100 Suisses de la garde du Corps du Roi du Canton de Glarus § mariage de Fiedele TRENOBLE fils de J. TRENOBLE juge de la compagnie du Colonel de Galeté et de Anne VALERE jadis sa femme avec Françoise COURCOL âgée de 26 ans fille de Simon TRENOBLE maître tonnelier et du Claude CHARPANTIER, décédés, 5 octobre 1603; MC/ET/XXXV/24; fol. V/C/IIII/XX/XI
      contrat de mariage; Trenoble, Fiedele; Trenoble, J.; Valère, Anne; Courcol, Françoise; Courcol, Simon; Charpantier, Claude
    - COSTE (Guillaume) marchand fripier § mariage de Guillaume COSTE fils de Pierre COSTE gagne denier rue Fromenteau et Restitue CAILLYE son épouse avec Marie FAVEAU fille de François FAVEAU marchand de vins, 29 octobre 1603; MC/ET/XXXV/24; fol. VI/C/XXXIIII
      contrat de mariage; Coste, Guillaume; Coste, Pierre; Caillye, Restitue; Faveau, Marie; Faveau, François
    - SEGUIER (Nicolas) Correcteur en le chambre des Comptes rue des Vieux Augustins § Quittance d'Arrérages de rentes par Nicolas SEGUIER, 20 novembre 1603; MC/ET/XXXV/24; fol. VI/C/LXXIX
      quittance; Seguier, Nicolas
    - LE PERE (Guillaume) Huissier aux eaux et forêts à la Table de marbre du Palais à Paris § mariage de Guillaume LE PERE fils de Radegonde PREVOST veuve de J. LE PERE officier de panneterie du Roi avec Geneviève LA FRONGNE fille de Jeanne GUILLEGAN veuve de Didier LA FRONGNE notaire au Châtelet, 23 novembre 1603; MC/ET/XXXV/24; fol. VI/C/IIII/XX/X
      contrat de mariage; Le Père, Guillaume; Prévost, Radegonde; Le Père, J.; La Frongne, Geneviève; Guillegan, Jeanne; La Frongne, Didier
    - BARBERY (Michel) maçon § mariage de. .. fils de J. BARBERY maçon et plâtrier au faubourg Saint-Lazare et Nicole BLANCHET son épouse avec Jeanne BENOIST fille de Agnès NYVET veuve de Martin BARBERY marchand boulanger, 4 décembre 1603; MC/ET/XXXV/24; fol. VII/C/
      contrat de mariage; Barbery, Michel; Barbery, J.; Blanchet, Nicole; Benoist, Jeanne; Nyvet, Agnès; Barbery, Martin
    - BARBERY (Justin) passementier Boutonnier rue de la Heaumerie paroisse Saint-Jacques âgé de 28 ans § mariage de Justin BARBERY fils de Jean BARBERY vigneron à Roissy en France et de Jeanne DELACHAUSSEE son épouse avec Jacqueline DELARUELLE fille de Denis DELARUELLE maître tailleur d'habits à Mélo en Picardie et Jacqueline VASSEUR sa veuve, 7 décembre 1603; MC/ET/XXXV/24; fol. VII/C/XIX
      contrat de mariage; Barbery, Justin; Barbery, Jean; Delachaussée, Jeanne; Delaruelle, Jacqueline; Delaruelle, Denis; Vasseur, Jacqueline
    - ROYAUMONT (abbaye de) ordre de Cîteaux diocèse de Beauvais § Bail durant 9 ans du revenu temporel de ROYAUMONT, 13 décembre 1603; MC/ET/XXXV/24; fol. VII/C/XXVII
    - GIRARDIN (Henry de) écuyer § mariage de Henry de GIRARDIN fils aîné de Pierre de GIRARDIN chef de gobelet du Roi et de Madeleine HALE son épouse avec Marie JACQUELOT fille de feu Edme JACQUELOT écuyer et de Jeanne SANDRAS, 20 décembre 1603; MC/ET/XXXV/24; fol. VII/XX/XLV
      contrat de mariage; Girardin, Henry de; Girardin, Pierre de; Hale, Madeleine; Jacquelot, Marie; Jacquelot, Edme; Sandras, Jeanne
  - Minutes. 1604, mai - 1604, décembre, mai 1604 - décembre 1604; MC/ET/XXXV/25; registre
    - ARDOISES (marché de) § Transport d'... de Biens à Paris moyennant 4 £. 10 sols par millier, 9 juillet 1604; MC/ET/XXXV/25; fol. XLVI
    - TREMBLAY (Barthélemy) [maître] sculpteur du Roi rue Sainte-Marie l'Egyptienne § Marché conclu avec Guillaume MAHIEU maître fondeur rue de la Vannerie, [paroisse Saint-Eustache] pour faire un portrait en buste du Roi moyennant 60 l.ts., 21 juillet 1604; MC/ET/XXXV/25; fol. LXXV
      marché; Tremblay, Barthélemy; Mahieu, Guillaume
    - CHANDELIERS (Communauté des maîtres) § Délibération, 21 août 1604; MC/ET/XXXV/25; fol. VI/XX/IX
      délibération
    - DU FAUR (Olympe) veuve de Michel HURAULT de L'HOSPITAL sieur du Foy conseiller aux Conseils d'Etat et privé Chancelier de Navarre § Procuration par Olympe DU FAUR à Pierre HURAULT de L'HOSPITAL son fils, écuyer, sieur du Fay, 3 novembre 1604; MC/ET/XXXV/25; fol. II/C/XLIX
      procuration; Du Faur, Olympe; Hurault de L'Hospital, Michel; Hurault de L'Hospital, Pierre
    - LE LIEVRE (Nicolas) tailleur d'habits rue Aubry-le-Boucher § mariage de Nicolas LE LIEVRE fils de Guillaume LE LIEVRE maître maréchal à la Chaussée Saint-Nicolas lez Beauvais et de Françoise MANESSIER jadis sa femme avec Claude MASSIOT, âgée de 27 ans, fille de Pierre MASSIOT sergent à cheval au Châtelet de Paris et Alizon DEVIENNE jadis sa femme., 6 novembre 1604; MC/ET/XXXV/25; fol. II/C/LVIII
      contrat de mariage; Le Lièvre, Nicolas; Le Lièvre, Guillaume; Manessier, Françoise; Massiot, Claude; Massiot, Pierre; Devienne, Alizon
    - SAINT PERE (abbaye) près Chartres § Bail durant 6 ans de abbaye Saint-Père, 27 novembre 1604; MC/ET/XXXV/25; fol. II/C/IIII/XX/XV
    - LE MERCIER (Jean) Compagnon peintre rue Trainée paroisse Saint-Eustache § Vente par... et Roberde de CORNILLE son épouse de droit successif lui appartenant comme héritier de Pierre LE MERCIER, son père, décembre 1604; MC/ET/XXXV/25; fol. III/C/XXIII
      acte de vente; Le Mercier, Jean; Cornille, Roberde de; Le Mercier, Pierre
    - BENOIST (René) Confesseur, prédicateur et aumônier au Parlement conseiller aux Conseils d'Etat et Privé anciennement nommé en l'évêché de Troyes curé de Saint-Eustache doyen des docteurs, professeurs et lecteur du Roi en théologie § Transport de droit lui appartenant., 20 décembre 1604; MC/ET/XXXV/25; fol. III/C/XL
      transport de droits; Benoist, René
  - Minutes. 1605, MC/ET/XXXV/26; registre
    Janvier à juin et quelques actes d'août, novembre et décembre.
    - SEGUIER (Nicolas) Correcteur en la chambre des Comptes § Constitution de rentes par, 31 janvier 1605; MC/ET/XXXV/26; fol. LXI
      constitution de rente; Seguier, Nicolas
    - SURESNE § Inventaire des titres d'une maison à SURESNE appartenant à Charles MOREAU Secrétaire des finances, février 1605; MC/ET/XXXV/26; fol. LXIX
      Moreau, Charles
    - FERON (Nicolas) Conseiller notaire secrétaire du roi maison Couronne de France audiencier en Normandie. § mariage de Nicolas FERON avec Madeleine CHEVALIER fille de défunts Nicolas CHEVALIER Conseiller au Parlement et Jacqueline GAUDART son épouse., 19 février 1605; MC/ET/XXXV/26; fol. CXVIII
      contrat de mariage; Feron, Nicolas; Chevalier, Madeleine; Chevalier, Nicolas; Gaudart, Jacqueline
    - SAINT-SIMON (Jean de) chevalier de l'Ordre du Roi seigneur et baron de Courtanner... § Rentes constituées par le procureur de Jean de SAINT-SIMON et Marie de CLERMONT son épouse dans de Ville parisis, 19 février 1605; MC/ET/XXXV/26; fol. VI/XX/II
      constitution de rente; Saint-Simon, Jean de; Clermont, Marie de
    - CHANDELIERS en SUIF § Procuration par la communauté des CHANDELIERS en SUIF, 29 mars 1605; MC/ET/XXXV/26; fol. IX/XX/IIII
      procuration
    - LALOUETTE (Jacques) + imprimeur d'histoire et peintre en papiers § Transaction entre la veuve de. .. et Alexandre ADROUET tailleur d'habits suivant la Cour relative à des difamations faites aux apprentis de Nicolas LALOUETTE imprimeur d'histoire, peintre en papiers bourgeois de Paris son fils, 2 avril 1605; MC/ET/XXXV/26; fol. IX/XX/VIII
      accord; Lalouette, Jacques; Lalouette, Nicolas; Adrouet, Alexandre
    - SEGUIER (Pierre) sieur de Saint-Cyr conseiller au Parlement § Transport de rente à Ph. PREVOST écuyer, sieur du Plessis, gentilhomme ordinaire de la chambre au Roi, 7 avril 1605; MC/ET/XXXV/26; fol. II/C/VIII
      transport de droits; Seguier, Pierre; Prévost, Ph.
    - MATON (Nicolas) maître cordonnier rue de Grenelle paroisse Saint-Eustache âgé de 28 ans § mariage de Nicolas MATON fils de défunts Gabriel MATON mégissier à Saint-Vaast de Soissons et Evelyne POICDEVIN sa femme en première noce avec Madeleine DUGLAN fille de Germaine DU GAST veuve de Pierre D. cordonnier à Saint-Denis, 23 avril 1605; MC/ET/XXXV/26; fol. II/C/XLVIII
      contrat de mariage; Maton, Nicolas; Maton, Gabriel; Poicdevin, Evelyne; Duglan, Madeleine; Du Gast, Germaine; Du Gast, Pierre
    - MONNAIE § Quittance en pièces de 16 sols en servant appelée 1/4 d'écus suivant l'ordonnance, 27 avril 1605; MC/ET/XXXV/26; fol. II/C/LIII
      quittance
    - DELABARRE (Charles) 26 ans marchand mercier rue Saint-Jacques paroisse Saint-Séverin § mariage de Charles DELABARRE fils de Marie FEUCHER veuve de Lubin DELABARRE sergent à Verge au Châtelet de Paris avec Hélène MAHIET, fille de feus Claude MAHIET marchand à Troyes et Jeanne PICARD son épouse, 1er mai 1605; MC/ET/XXXV/26; fol. II/C/LXI
      contrat de mariage; Delabarre, Charles; Feucher, Marie; Delabarre, Lubin; Mahiet, Hélène; Mahiet, Claude; Picard, Jeanne
    - RIEU (André) maître vitrier rue Montmartre § Quittance de rentes, 25 mai 1605; MC/ET/XXXV/26; fol. III/C/XVIII
      quittance; Rieu, André
    - TASSIN (Achilles) grenetier au grenier à sel à Nogent-sur-Seine rue des Cordeliers paroisse Saint-Côme § mariage de Achilles TASSIN avec Elisabeth CHAILLOU majeur, fille de Geoffroy CHAILLOU [illisible] bourgeois de Paris et Denise DELAUNAY, décédés, juin 1605; MC/ET/XXXV/26; fol. III/C/IIII/XX/VII
      Tassin, Achilles; Chaillou, Elisabeth; Chaillou, Geoffroy; Delaunay, Denise
    - BUEIL (Anne de) veuve d'Honorat de Bueil gouverneur et lieutenant général de Bgne § marché pour la nourriture et l'entretien de son cocher et des 4 chevaux lors des voyages qu'ils feront à Orléans autre le 21 juin fol. III/C/LXVI, 17 juin 1605; MC/ET/XXXV/26; fol. III/C/L
      marché; Bueil, Anne de; Bueil, Honorat de
    - ALLIE (Imbert) parfumeur domestique de M. de Pontac Conseiller au grand Conseil natif de Montpellier § Testament de Imbert ALLIE Dépôt d'une requête Adressée ou et civil attestant son décès à la suite de soins chirurgicaux, novembre 1605; MC/ET/XXXV/26; fol. IIII/C/III
      testament; Allie, Imbert; Pontac, M. de
    - Bail concernant Claude Le Vasseur, notaire au Châtelet, demeurant rue Comtesse-d'Artois., décembre 1605; MC/ET/XXXV/26; fol.0408
      Notaires des XVIe-XVIIIe siècles (4153 actes), par Claire Béchu, Catherine Grodecki, Marie-Antoinette Fleury, Madeleine Jurgens, Marie-Françoise Limon-Bonnet, Pierre-Yves Louis, Xenia Pamfilova, Isabelle Pebay, v. 1950, 1986-1994 (fichier papier entièrement dématérialisé; voir contexte dans le Plan d’orientation général - Notaires de Paris, guides thématiques du Minutier).
      Date de création de la notice: 2005
      bail; Comtesse-d'Artois (rue de la); Le Vasseur, Claude; notaire
    - HAQUET (Marie de) épouse de Claude de BILLAN écuyer sieur de Montguichet; rue Coquillière paroisse Saint-Eustache § Testament de Marie de HAQUET, 15 février 1606; MC/ET/XXXV/26; fol. CV
      testament; Haquet, Marie de; Billan, Claude de
  - Minutes. 1606, MC/ET/XXXV/27; registre
    - BRANDON (Antoine) maître en la Chambre des Comptes § Plusieurs marchés pour sa maison rue Platrière, 1605; MC/ET/XXXV/27
      marché; Brandon, Antoine
    - DORBAY (Robert) âgé de 22 ans rue Montorgueil paroisse Saint-Eustache § mariage de Robert DORBAY fils de Marguerite MARLIER veuve de Michel DORBAY maître maçon avec Françoise GAULTIER âgé de 20 ans, fille de Michelle LAMY veuve de Gallier GAULTIER pourvoyeur de la maison de la feue Reine mère, 15 janvier 1606; MC/ET/XXXV/27; fol.XX
      contrat de mariage; Dorbay, Robert; Marlier, Marguerite; Dorbay, Michel; Gaultier, Françoise; Lamy, Michelle; Gaultier, Gallier
    - DOYSSEAU (Pierre) conseiller notaire secrétaire du Roi maison couronne de France rue de la Verrerie paroisse Saint-Merry § mariage de Pierre DOYSSEAU avec Marie SEVYN fille de J. SEVYN seigneur de Miramion, conseiller au grand Conseil rue Coquillière paroisse Saint-Eustache et de Angélique VIART son épouse., 23 janvier 1606; MC/ET/XXXV/27; fol. XXXI
      contrat de mariage; Doysseau, Pierre; Sevyn, Marie; Sevyn, J.; Viart, Angélique
    - CRESSÉ (Laurent) + marchand bourgeois de Paris § Déclaration par ses héritiers, 10 février 1606; MC/ET/XXXV/27; fol. LXXVI
      déclaration; Cressé, Laurent
    - BUEIL (Anne de) dame de Fontaines veuve d'Honorat de Bueil et général de Bretagne § Bail par Anne de BUEIL durant 6 ans de terres en Anjou, 10 avril 1606; MC/ET/XXXV/27; fol. IX/XX/XVII
      bail; Bueil, Anne de; Bueil, Honorat de
    - ASSASSINAT § Procuration par J. GREGOIRE hôtelier à Saint-Just en d'angle bourgeois de Sens pour faire toutes poursuites relatives à l'ASSASSINAT de Noëlle GREGOIRE, sa fille, commis le 2 janvier dernier, 9 mai 1606; MC/ET/XXXV/27; fol. II/C/IIII/XX/X
      procuration; Grégoire, J.; Grégoire, Noëlle
    - DEBARRY (Denis) Tisserand en toile à Senlis âgé de 25 ans § mariage de Denis DEBARRY fils de feus Claude DEBARRY tisserand en toile près Chantilly et Louise METELET son épouse avec Guillemette MEUDAN fille de Marguerite BEUSVE Veuve de J. MEUDAN laboureur, épouse en secondes noces de François LAVOYSIER gagne denier, 16 mai 1606; MC/ET/XXXV/27; fol. II/C/IIII/XX/II
      contrat de mariage; Debarry, Denis; Debarry, Claude; Metelet, Louise; Meudan, Guillemette; Beusve, Marguerite; Meudan, J.; Lavoysier, François
    - BONNART (François) vendeur de poissons de mer rue Neuve Saint-François paroisse Saint-Eustache § mariage de François BONNART avec Catherine BOURSIN, majeure, fille de J. BOURSIN bourgeois de Paris et Catherine HAC son épouse décédés, 9 juin 1606; MC/ET/XXXV/27
      contrat de mariage; Bonnart, François; Boursin, Catherine; Boursin, J.; Hac, Catherine
    - HAUTEFONTAINE (terre et seigneurie d') § Procuration pour foi et hommage de terre et seigneurie d'HAUTEFONTAINE, 9 juin 1606; MC/ET/XXXV/27; fol. III/C/LIIII
    - DECRESNE (Marin) maréchal à Saint-Brice § Testament, 17 juin 1606; MC/ET/XXXV/27; fol. III/C/LXXIX
      testament; Decresne, Marin
    - SURIN (J.) praticien âgé de 27 ans rue de Grenelle § mariage de J. SURIN fils de J. S. marchand en Thiérache et Nicole MENESSON son épouse, avec Séverine ADAM veuve de Robert DO officier de cuisine de la bouche du Roi, 27 juin 1606; MC/ET/XXXV/27; fol. III/C/IIII/XX/XIIII
      Surin, J.; Menesson, Nicole; Adam, Séverine; Do, Robert
    - SAUVAIGE (André) compagnon boulanger âgé de 25 ans rue Montorgueil § mariage de André SAUVAIGE fils de Denis SAUVAIGE chandelier en suif à Mangin en Brie et Geneviève JUBEAU sa femme avec Madeleine DROUART fille de Geneviève VANNOT veuve de Thomas D. meunier à Pontoise, 14 juillet 1606; MC/ET/XXXV/27; fol. III/C/XX
      contrat de mariage; Sauvaige, André; Sauvaige, Denis; Jubeau, Geneviève; Drouart, Madeleine; Vannot, Geneviève; Drouart, Thomas
    - RIGAULT (Gabriel) marchand de draps de soie; bourgeois de Paris; demeurant sur le petit pont âgé de 26 ans § Déclaration relative du contrat de mariage de Gabriel RIGAULT avec Elis TRONCHOT, 24 ans, conclu le 22-3-1603 pour BOURGEOIS et BABINET notaires., 15 juillet 1606; MC/ET/XXXV/27
      contrat de mariage; déclaration; Rigault, Gabriel; Tronchot, Elis
    - GRINDÉ (Jacques) maître savetier demeurant en un corps d'hôtel dépendant de l'Hôtel de Rambouillet § Testament, 17 juillet 1606; MC/ET/XXXV/27; fol. III/C/XXXIII
      testament; Grindé, Jacques
    - BUEIL (Anne de) dame de Fontaines veuve de Honorat de Bueil gouverneur de Bretagne § Marché pour l'entretien de ces chevaux, 20 juillet 1606; MC/ET/XXXV/27; fol. IIII/C/XXXIX
    - MONCHENY (Pierre) rue de la Harpe marchand drapier § mariage de Pierre MONCHENY avec Catherine YON, fille de Durant YON marchand bourgeois de Paris et Jeanne SALLEMANT jadis sa femme, 25 juillet 1606; MC/ET/XXXV/27; fol. IIII/C/XLV
      contrat de mariage; Moncheny, Pierre; Yon, Catherine; Yon, Durant; Sallemant, Jeanne
    - FORESTIER (Hugues) compagnon savetier rue de la chaussetterie paroisse Saint-Eustache 28 ans § mariage de Hugues FORESTIER fils de J. FORESTIER vigneron en Bourbonnais avec Antoinette GONNESENT âgée de 30 ans, servante, fille de Lienin GONNESENT demeurant à Choqueuse près Beauvais, 28 juillet 1606; MC/ET/XXXV/27; fol. IIII/C/LI
      contrat de mariage; Forestier, Hugues; Forestier, J.; Gonnesent, Antoinette; Gonnesent, Lienin
    - ENLUMINEURS (apprent.) § Mise en apprent. durant 3 ans par Françoise FOURBET, veuve de Claude AULBRY, de Simon Antoine son fils, âgé de 14 ans, chez Claude FORGET maître enlumineur moyennant 18 l.ts, 31 juillet 1606; MC/ET/XXXV/27; fol. IIII/C/LV
      contrat d'apprentissage; Fourbet, Françoise; Aulbry, Claude; Simon, Antoine; Forget, Claude